【裁判字號】    90,上易,1045
【裁判日期】    900612
【裁判案由】    傷害等
【裁判全文】
臺灣高等法院臺中分院刑事判決                民國九十年度上易字第一０四五號
      上  訴  人  臺灣彰化地方法院檢察署檢察官
      上  訴  人
      即  被  告  乙○○
      被      告  丙○○
右上訴人等因被告等傷害案件，不服臺灣彰化地方法院中華民國九十年三月十六日第
一審判決（民國八十九年度易字第一五五六號，起訴案號：臺灣彰化地方法院檢察署
民國八十八年度偵字第一０五四七號、八十九年度偵字第七０一二號），提起上訴，
本院判決如左：
      主    文
上訴駁回。
      事    實
一、乙○○因戊○○之妻丁○○經由原審拍賣，於民國（下同）八十八年三月間取得
    原為其所有門牌彰化縣埔鹽鄉○○路○段一七０巷十三號建物及基地之所有權後
    ，毀損該建物之磁磚及地板等物，而與戊○○產生嫌隙，進而對簿公堂。嗣至八
    十八年九月二十九日下午五時十分許，乙○○騎乘機車，在彰化縣埔鹽鄉○○路
    ○段一七０巷口，與駕駛小客車之戊○○因會車發生爭吵，竟基於傷害之故意，
    以手抓扯戊○○之身體，致戊○○受有左頸部三道抓痕各長約十五公分、右上臂
    一道抓痕長約五公分之傷害。
二、案經戊○○訴由台灣彰化地方法院檢察署檢察官偵查起訴。
      理    由
壹、有罪部分：
一、上訴人即被告（下稱被告）乙○○固坦承於右揭時、地與戊○○因會車發生爭吵
    ，惟否認有傷害戊○○之犯行，辯稱係戊○○毆打伊，伊揆開他，沒有抓他云云
    。然查右揭被告抓傷戊○○之事實，業據告訴人戊○○指訴明確，並有診斷證明
    書二紙附偵訊卷可稽。參以被告前開所有建物及基地為告訴人戊○○之妻丁○○
    拍得後，曾毀損該建物之磁磚及地板等物，而與戊○○產生嫌隙，進而對簿公堂
    ，以及被告於八十八年九月二十九日當日亦為告訴人戊○○毆打，受有前頸部表
    皮泛紅、右乳房內側面及有腰部多處皮下瘀血傷害等情，此有原審八十九年度易
    字第一二一一號及本院八十九年度上訴字第一０八二號刑事判決足憑，可見雙方
    係因會車問題，加上先前之嫌隙，發生爭吵，進而各基於傷害之故意傷害對方無
    訛。是被告所辯，要屬卸責之詞，不足採信。罪證明確，被告犯行應堪認定。
二、核被告乙○○所為，係犯刑法第二百七十七條第一項之傷害罪。原審適用刑法第
    二百七十七條第一項、第四十一條第一項，罰金罰鍰提高標準條第一條前段、第
    二條前段之規定，審酌被告之素行，及其犯罪之動機、目的、手段、所生之危害
    並犯罪後之態度等一切情狀，量處如主文所示之刑，並諭知易科罰金折算之標準
    ，其認事用法及量刑，均無不當，被告乙○○上訴意旨否認傷害，指摘原判決此
    部分不當，為無理由，應予駁回。檢察官對於傷害部分未具任何理由，提起上訴
    ，指摘原判決此部分不當，亦無理由，應併予駁回。
貳、無罪部分：
一、公訴意旨另以：被告乙○○與戊○○互毆後，將此事告知其兄即被告丙○○，即
    與丙○○於八十八年九月二十九日晚上，夥同十幾名不詳姓名之人，前往彰化縣
    埔鹽鄉○○路○段一七０巷十三號戊○○住處（按此係誤載，應為埔鹽鄉○○路
    五九巷七號），欲質問戊○○何以打傷乙○○，適戊○○外出，丙○○與乙○○
    竟基於共同犯意聯絡，對戊○○之妻丁○○恐嚇稱：要讓你先生斷手斷腳，如讓
    我們遇到，要讓你先生死得很難看等語，致丁○○心生畏懼，因認被告乙○○與
    丙○○共同涉犯刑法第三百零五條之恐嚇危害安全罪云云。
二、公訴意旨認被告乙○○與丙○○共同涉犯刑法第三百零五條之恐嚇危害安全罪，
    無非以告訴人戊○○、丁○○之指訴，及證人即埔東派出所警員吳炎枝證稱與戊○○至其住處時，在巷口遇見正欲離去之乙○○、丙○○及十餘名不詳姓名之人
    等語，為其論據。惟訊據被告乙○○、丙○○均堅決否認有恐嚇之犯行，並辯稱
    他們二人到埔鹽鄉○○路戊○○的住處，經丁○○告以戊○○不在後，就離開了
    等語。查告訴人丁○○固指訴稱：被告等有於右揭時、地對伊恐嚇，要讓伊先生
    （指戊○○）斷手斷腳，要讓伊先生死得很難看，伊害怕，就打電話告訴戊○○
    等語，告訴人戊○○亦指訴稱：伊當時在派出所外面場地，接到丁○○的電話，
    說被告等恐嚇要讓伊斷手斷腳，伊就進去帶警察（指吳炎枝）到伊家等語。然告
    訴人戊○○於偵訊中僅稱：當天伊接到丁○○的電話，說乙○○帶著十幾個人到
    伊家，要找伊，所以伊才與警員（指吳炎枝）一起回家等語，並未述及被告等恐
    嚇丁○○之事實。證人吳炎枝亦結證稱：當晚七、八時左右，戊○○有報案，說
    乙○○帶人去敲他家的門，伊去現場時，告訴人並沒有提及丁○○被被告恐嚇的
    事情，戊○○只有講乙○○去敲他們家的門，問戊○○在不在家，我請雙方到派
    出所，告訴人亦未提及丁○○被恐嚇，雙方離開派出所後，戊○○又以電話報警
    ，說他們家附近又有人在徘徊，他太太會害怕，所以伊又到告訴人家去，伊於當
    日晚上十時左右，一直坐到十二時左右，這段期間沒有發生異狀，戊○○和丁○○只提到有人去敲他們家的門，他們會害怕，後悔去買法拍屋，並沒有提到被告
    對丁○○恐嚇說要讓戊○○斷手斷腳、死的很難看的話等語。足見八十八年九月
    二十九日晚上，不論在派出所，或在告訴人家中，告訴人等皆未曾向警員吳炎枝
    述及有關被告等以言詞恐嚇告訴人丁○○之情事。衡諸常理，警員吳炎枝既至告
    訴人家中，告訴人亦曾至派出所，且其時間不短，倘被告等確有以言詞對告訴人
    丁○○恐嚇稱：要讓你先生斷手斷腳，如讓我們遇到，要讓你先生死得很難看等
    語，丁○○必惶恐不安，豈有不立將此恐嚇情事向警員吳炎枝陳述，並告訴被告
    等恐嚇之理？是告訴人等前揭指訴，尚值懷疑，難予採信。此外，復查無其他積
    極證據足資憑認被告等有何恐嚇危害安全之犯行，自無法僅憑告訴人等片面之指
    述，遽入被告等於罪，是被告等之犯罪行為尚屬不能證明。
三、原審因認被告等恐嚇危害安全之犯罪不能證明，而為被告等均無罪之諭知，核無
    不合。檢察官上訴意旨認為被告等二人應成立恐嚇罪，指摘原判決此部分不當，
    為無理由，應併予駁回。
四、據上論斷，應依刑事訴訟法第三百六十八條，判決如主文。
本案經檢察官甲○○到庭執行職務。
中      華      民      國      九十     年       六      月    十二    日
                                  臺灣高等法院臺中分院刑事第四庭
                                        審判長法  官  洪  耀  宗
                                              法  官  劉  登  俊
                                              法  官  吳  重  政
右正本證明與原本無異。
不得上訴。
                                              書記官  林  育  德
中      華      民      國      九十     年       六      月     十三   日
附錄：
刑法第二百七十七條：
傷害人之身體或健康者，處三年以下有期徒刑，拘役或一千元以下罰金。
犯前項之罪，因而致人於死者，處無期徒刑或七年以上有期徒刑，致重傷者，處三年
以上，十年以下有期徒刑。
                                                                        Ｉ


司法院資訊處製作；財團法人民間司法改革基金會備份。
